臺灣嘉義地方法院刑事裁定　　　　　　 96年度聲減字第640號
聲　請　人　臺灣嘉義地方法院檢察署檢察官
受　刑　人　甲○○
　　　　　　　　　　（現在臺灣嘉義監獄鹿草分監執行中）
上列受刑人因違反毒品危害防制條例案件，已經判決罪刑確定，
聲請人聲請減刑及定其應執行之刑，本院裁定如下：
    主  文
甲○○所犯施用第一級毒品罪（即附表編號一），所處有期徒刑
部分減為有期徒刑月又拾伍日，如易科罰金，以銀元佰元折
算壹日；又所犯施用第一級毒品罪（即附表編號二），所處有期
徒刑部分減為有期徒刑肆月又拾伍日，如易科罰金，以新臺幣壹
仟元折算壹日；又所犯施用第一級毒品罪（即附表編號三），所
處有期徒刑部分減為有期徒刑伍月，如易科罰金，以新臺幣壹仟
元折算壹日。附表編號一、二所示二罪減刑後應執行有期徒刑陸
月，如易科罰金，以銀元佰元折算壹日。
    理  由
一、聲請意旨略以：受刑人甲○○因違反毒品危害防制條例案件
    ，分別經本院判決確定，被告附表所示各次犯行，其犯罪時
    間均在民國九十六年四月二十四日以前，所判處之罪刑均符
    合中華民國九十六年罪犯減刑條例（下稱九十六年罪犯減刑
    條例）應予減刑之罪刑，其中附表編號一至編號二所示之罪
    合於定應執行刑，依九十六年罪犯減刑條例第二條第一項第
    三款、第八條第一項、第十條第二項規定聲請裁定減刑，並
    就附表編號一至編號二定其應執行之刑等語。
二、按犯罪在中華民國九十六年四月二十四日以前者，除本條例
    另有規定外，依下列規定減刑：一、死刑減為無期徒刑。二
    、無期徒刑減為有期徒刑二十年。三、有期徒刑、拘役或罰
    金，減其刑期或金額二分之一；犯最重本刑為五年以下有期
    徒刑以下之刑之罪，依本條例規定減為六月以下有期徒刑、
    拘役者，應於為減刑裁判時，併諭知易科罰金折算之標準，
    九十六年罪犯減刑條例第二條第一項、第九條分別定有明文
    。
三、經查，受刑人甲○○因於附表編號一至編號三所示之九十五
    年六月十九日、同年七月十九日、同年十月十五日，分別為
    毒品危害防制條例第十條第一項施用第一級毒品犯行三次，
    分別經本院以附表所示之判決判處罪刑確定，其中附表編號
    一至編號二所示判決復經本院以九十六年度聲字第五五號裁
    定應執行有期徒刑一年，附表所示三罪現均尚未執行完畢等
    情，有前揭判決、裁定、受刑人名冊、檢察官執行指揮書、
    臺灣高等法院被告前案紀錄表在卷可參。上揭三罪犯罪時間
    既均於九十六年四月二十四日以前，且尚未執行完畢，復無
    不得減刑之例外情形，自合於減刑條件，檢察官據以聲請減
    刑，經核尚無不合，應予准許。
四、又依減刑條例所為之減刑裁定，係按原裁判之宣告刑而減，
    並非重新判決，故是否准於易科罰金及其關於易科罰金之折
    算標準，均應依原裁判時所應適用法律規定而定。本件附表
    編號二、編號三所示二罪之犯罪時間、裁判時間均於刑法修
    正施行後，是自應依現行刑法定其減刑後易科罰金之折算標
    準。次按刑法第二條第一項規定：「行為後法律有變更者，
    適用行為時之法律。但行為後之法律有利於行為人者，適用
    最有利於行為人之法律」。經查：本件受刑人如附表編號一
    所示之罪，其犯罪時間在刑法修正施行前（即九十五年六月
    三十日以前）所為，行為後法律變更，因所犯附表編號一所
    示之罪，判處有期徒刑七月，與修正前刑法第四十一條第一
    項前段規定不符，不得易科罰金，嗣附表編號一、二所示之
    罪，經本院於九十六年一月十七日以九十六年度聲字第五五
    號裁定應執行有期徒刑一年，亦因不得易科罰金，而未適用
    刑法第四十一條，然附表編號一、二所示二罪，適用上開減
    刑條例減刑後，均得易科罰金，而二罪易科罰金之折算標準
    不同，則於定應執行刑後適用刑法第四十一條時，即生新舊
    法之比較適用問題，茲說明如下：受刑人甲○○為附表編號
    一之行為後，罰金罰鍰提高標準條例第二條業已刪除，而刑
    法第四十一條第一項前段易科罰金折算標準，已由舊法之銀
    元一百元、二百元、三百元修正為新臺幣一千元、二千元、
    三千元，因屬科刑規範事項變更，其折算標準為原裁判時所
    應諭知，故本件減刑後就附表編號一所示犯行易科罰金之折
    算標準，以及附表編號一至編號二所示二罪定應執行刑後易
    科罰金折算標準，自有新舊法規定比較必要，經比較新舊法
    結果，以受刑人行為時舊法較為有利於受刑人，應依刑法第
    二條第一項前段規定，就附表編號一所示之犯行，及附表編
    號一至編號二所示二罪定應執行刑後易科罰金之折算標準，
    適用最有利於受刑人之法律即受刑人如附表編號一之罪行為
    時之舊法即依修正前刑法第四十一條第一項前段、廢止前罰
    金罰鍰提高標準條例第二條規定，諭知以銀元百元折算一
    日。
五、綜上，檢察官據以聲請減刑，經核尚無不合，應予准許，並
    依原確定裁判所援引及應適用之法律，分別減刑及諭知易科
    罰金折算標準，及就附表編號一至編號二所示二罪定其應執
    行刑為有期徒刑六月，併諭知易科罰金之折算標準。爰依刑
    事訴訟法第二百二十條、中華民國九十六年罪犯減刑條例第
    二條第一項第三款、第八條第一項、第九條、第十條第二項
    ，刑法第二條第一項前段、第四十一條第一項前段（修正前
    ）（修正後）、第二項（修正前）、第五十一條第五款（修
    正前），廢止前罰金罰鍰提高標準條例第二條規定，裁定如
    主文。
中　　華　　民　　國　　96　　年　　7 　　月　　18　　日
 　　　　　　     刑事第一庭    法　官　黃琴媛
上列正本證明與原本無異。
如不服本裁定，應於裁定送達後5日內向本院提出抗告狀（應附
繕本）。
中　　華　　民　　國　　96　　年　　7 　　月　　18　　日
                                書記官  李彩娥
